# 请教老师：广告宣传费记入成本和记入费用的判定标准.

提问人：280079862 时间：2019-01-11 10:01:13
最近审计了一家企业，商业模式和红星美凯龙相似，家具大卖场，以收取物业管理费和租金为主要收入。因为此类企业出租商铺会发生大量的广告宣传，企业策划费用，金额占成本费用比很高。我查询了德勤出的红星美凯龙的 IPO 报告，其中对美凯龙发生的此类费用部分进了主营业务成本，部分进了销售费用广宣费，全部记入费用就会涉及到所得税汇算中广宣费按照限额扣除，做纳税调增的问题。但是如果记入成本，判定标准是什么？

回答人：chenyiwei
此类支出原则上应计入销售费用。如果金额较大、与租金收入关联度较高，且持续发生的，也不排除作为其业务模式的内在组成部分确认为主营业务成本。